tr: Ev ve Bahçe > Çim ve Bahçe > Bahçecilik > Hidroponik > Bitki Aydınlatma Lambaları: Floresan Bitki Aydınlatma Lambaları; Bitki Yetiştirme Lambası Aksesuarları; Bitki Yetiştirme Lambası Balastları; Bitki Yetiştirme Ampulleri; Bitki Yetiştirme Lambası Reflektörleri ve Başlıkları; HID Bitki Aydınlatma Lambaları; LED Bitki Aydınlatma Lambaları
nb: Hjem og hage > Plen og hage > Hagearbeid > Hydroponikk > Vekstlys: Fluorescerende vekstlamper; Dyrkelys-tilbehør; Ballaster til dyrkelys; Plantelyspærer; Reflektorer og hetter til dyrkelys; HID-vekstlamper; LED-vekstlamper
pt-PT: Casa e jardim > Relva e jardim > Jardinagem > Hidroponia > Iluminação de cultivo: Luzes fluorescentes de cultivo; Acessórios para iluminação de cultivo; Balastros para iluminação de cultivo; Lâmpadas de crescimento; Refletores e protetores para iluminação de cultivo; Luzes HID de cultivo; Luzes LED de cultivo
th: บ้านและสวน > สนามและสวน > การทำสวน > การปลูกพืชไฮโดรโพนิกส์ > ไฟปลูกพืช: ไฟปลูกพืชฟลูออเรสเซนต์; อุปกรณ์เสริมสำหรับไฟปลูกพืช; บัลลาสต์ไฟปลูกพืช; หลอดไฟปลูกต้นไม้; แผ่นสะท้อนแสงและฝาครอบไฟปลูกพืช; ไฟปลูกพืช HID; ไฟปลูกพืช LED
sk-SK: Dom a záhrada > Trávnik a záhrada > Záhradníctvo > Hydropónia > Osvetlenie na rast rastlín: Fluorescenčné svetlá na rast rastlín; Príslušenstvo k osvetleniu na pestovanie rastlín; Predradníky k osvetleniu na pestovanie rastlín; Žiarovky na pestovanie rastlín; Reflektory a kryty k osvetleniu na pestovanie rastlín; HID svetlá na rast rastlín; LED svetlá na rast rastlín
ja: ホーム・ガーデン > ガーデン用品・ガーデン機器 > ガーデニング > 水耕栽培 > 育成ライト: 蛍光育成ライト; 植物育成照明用アクセサリー; 植物育成照明用安定器; 植物育成用電球; 植物育成照明用リフレクター・フード; HID育成ライト; LED育成ライト
pl: Dom i ogród > Trawnik i ogród > Ogrodnictwo > Hydroponika > Oświetlenie do upraw: Oświetlenie fluorescencyjne do upraw; Akcesoria do lamp do uprawy roślin; Stateczniki do lamp do uprawy roślin; Żarówki do uprawy roślin; Reflektory i osłony do lamp do uprawy roślin; Oświetlenie HID do upraw; Oświetlenie LED do upraw
es: Casa y jardín > Jardín > Jardinería > Hidropónicos > Iluminación para cultivo: Luces fluorescentes para cultivo; Accesorios para luces de cultivo; Balastros para luces de cultivo; Bombillas para cultivo; Reflectores y campanas para luces de cultivo; Luces HID para cultivo; Luces LED para cultivo
pt-BR: Casa e jardim > Gramado e jardim > Jardinagem > Hidroponia > Iluminação para cultivo: Lâmpadas fluorescentes para cultivo; Acessórios para luzes de cultivo; Reatores para luzes de cultivo; Lâmpadas para cultivo; Refletores e cúpulas para luzes de cultivo; Lâmpadas de descarga de alta intensidade; LED para cultivo indoor
ko: 가정/원예 용품 > 잔디/정원 > 원예 > 수경법 > 재배 조명: 형광 재배 조명; 식물 재배 조명 액세서리; 식물 재배 조명 안정기; 식물 재배용 전구; 식물 재배 조명 반사판 및 후드; HID 재배 조명; LED 재배 조명
sv: Hem och trädgård > Gräsmatta och trädgård > Trädgårdsskötsel > Hydrokultur > Växtljus: Fluorescerande växtljus; Tillbehör för växtbelysning; Ballaster för växtbelysning; Växtlampor; Reflektorer och skärmar för växtbelysning; HID-växtljus; LED-växtljus
de: Heim & Garten > Rasen & Garten > Gartenarbeit > Hydroponik > Pflanzenlampen: Fluoreszierende Pflanzenlampen; Zubehör für Wachstumslampen; Vorschaltgeräte für Wachstumslampen; Leuchtmittel für Pflanzenlampen; Reflektoren und Blenden für Wachstumslampen; HID-Pflanzenlampen; LED-Pflanzenlampen
ro-RO: Casă și grădină > Gazon și grădină > Articole pentru grădinărit > Culturi hidroponice > Iluminat pentru creștere: Becuri fluorescente pentru creștere; Accesorii pentru lămpi horticole; Balasturi pentru lămpi horticole; Becuri pentru creșterea plantelor; Reflectoare și capace pentru lămpi horticole; Becuri HID pentru creștere; Becuri cu LED pentru creștere
zh-TW: 居家和庭園 > 草皮和花園 > 園藝 > 水耕法 > 植物燈: 瑩光植物燈; 植物生長燈配件; 植物生長燈安定器; 植物生長燈泡; 植物生長燈反射罩與燈罩; HID 植物燈; LED 植物燈
lt-LT: Namai ir sodas > Veja ir sodas > Sodininkystė > Hidroponika > Auginimo lempos: Fluorescencinės auginimo lempos; Augalų auginimo lempučių priedai; Augalų auginimo lempučių balastai; Augalų augimo lemputės; Augalų auginimo lempučių reflektoriai ir gaubtai; HID auginimo lempos; Šviesos diodų auginimo lempos
sl-SI: Dom in vrt > Travnik in vrt > Vrtnarjenje > Hidroponika > Razsvetljava za vzgojo rastlin: Fluorescentna razsvetljava za vzgojo rastlin; Dodatki za luči za rastline; Balasti za luči za rastline; Žarnice za rastline; Reflektorji in pokrovi za luči za rastline; HID-razsvetljava za vzgojo rastlin; LED-razsvetljava za vzgojo rastlin
nl: Huis en tuin > Tuin en gazon > Tuinieren > Hydroponie > Kweeklampen: Fluorescerende kweeklampen; Accessoires voor kweeklampen; Voorschakelapparaten voor kweeklampen; Kweeklampen; Reflectoren en kappen voor kweeklampen; HID kweeklampen; LED-kweeklampen
cs: Dům a zahrada > Trávníky a zahrady > Zahradničení > Hydroponie > Osvětlení pro pěstování rostlin: Fluorescenční osvětlení pro pěstování rostlin; Příslušenství pro pěstební světla; Předřadníky pro pěstební světla; Pěstební žárovky; Reflektory a kryty pro pěstební světla; HID osvětlení pro pěstování rostlin; LED osvětlení pro pěstování rostlin
fr: Maison et jardin > Pelouses et jardins > Jardinage > Hydroponie > Éclairage de culture: Lampes de culture fluorescentes; Accessoires pour lampes de culture; Ballasts pour lampes de culture; Ampoules pour culture; Réflecteurs et capots pour lampes de culture; Lampes de culture HID; Lampes de culture à LED
da: Hjem og have > Græsplæne og have > Havearbejde > Hydroponik > Vækstlys: Fluorescerende vækstlys; Tilbehør til vækstlys; Ballast til vækstlys; Vækstlyspærer; Reflektorer og skærmen til vækstlys; HID-vækstlys; LED-vækstlys
ru: Дом и сад > Товары для придомовых и садовых участков > Садоводство > Гидропоника > Фитолампы: Люминесцентные фитолампы; Аксессуары для фитоламп; Балласты для фитоламп; Лампы для растений; Отражатели и колпаки для фитоламп; Металлогалогенные фитолампы; Светодиодные фитолампы
en: Home & Garden > Lawn & Garden > Gardening > Hydroponics > Grow Lighting: Fluorescent Grow Lights; Grow Light Accessories; Grow Light Ballasts; Grow Light Bulbs; Grow Light Reflectors & Hoods; HID Grow Lights; LED Grow Lights
it: Casa e giardino > Prato e giardino > Giardinaggio > Idroponica > Illuminazione per la crescita: Luci fluorescenti per la crescita; Accessori per lampade Grow; Alimentatori per lampade Grow; Lampadine per luci di coltivazione; Riflettori e cappucci per lampade Grow; Luci HID per la crescita; Luci a LED per la crescita
zh-CN: 家居与园艺 > 草坪与花园 > 园艺用品 > 水培 > 植物生长灯: 荧光植物生长灯; 生长灯配件; 生长灯镇流器; 生长灯灯泡; 生长灯反射罩/灯罩; HID 植物生长灯; LED 植物生长灯
vi: Nhà và vườn > Bãi cỏ và vườn > Làm vườn > Thủy canh > Đèn trồng cây: Đèn trồng cây huỳnh quang; Phụ kiện đèn quang hợp; Chấn lưu đèn quang hợp; Bóng đèn trồng cây; Chóa đèn và chụp đèn quang hợp; Đèn trồng cây HID; Đèn trồng cây LED
el: Σπίτι & κήπος > Γκαζόν & κήπος > Κηπουρική > Υδροπονία > Φωτισμός καλλιέργειας: Φθορίζοντα φωτιστικά καλλιέργειας; Αξεσουάρ φωτισμού ανάπτυξης φυτών; Ballast φωτισμού ανάπτυξης; Λαμπτήρες φωτισμού ανάπτυξης φυτών; Ανακλαστήρες & καπέλα φωτισμού ανάπτυξης; Φωτιστικά καλλιέργειας HID; Φωτισμός καλλιέργειας LED
fi: Koti ja puutarha > Piha ja puutarha > Puutarhanhoito > Vesiviljely > Kasvivalaisimet: Loisteputki-kasvivalaisimet; Kasvivalaisinten tarvikkeet; Kasvivalaisinten rajoittimet; Kasvatuslamppujen polttimot; Kasvivalaisinten heijastimet ja kuvut; HID-kasvivalaisimet; LED-kasvivalaisimet
bg-BG: Дом и градина > Морава и градина > Градинарство > Хидропоника > Осветление за отглеждане на растения: Флуоресцентно осветление за отглеждане на растения; Аксесоари за лампи за отглеждане на растения; Баласти за лампи за отглеждане на растения; Лампи за отглеждане на растения; Рефлектори и капаци за лампи за отглеждане на растения; HID осветление за отглеждане на растения; LED осветление за отглеждане на растения
hu: Otthon és kert > Gyep és kert > Kertészkedés > Hidroponika > Növekedési lámpák: Fluoreszkáló növekedési lámpák; Növénynevelő lámpa kiegészítők; Növénynevelő lámpa előtétek; Növénynevelő izzók; Növénynevelő lámpa reflektorok és burkolatok; HID növekedési lámpák; LED növekedési lámpák
hr-HR: Dom i vrt > Travnjak i vrt > Vrtlarstvo > Hidroponija > Rasvjeta za uzgoj: Fluorescentna svjetla za uzgoj; Dodaci za svjetla za uzgoj; Prigušnice za svjetla za uzgoj; Žarulje za svjetla za uzgoj; Reflektori i poklopci za svjetla za uzgoj; HID svjetla za uzgoj; LED svjetla za uzgoj